【裁判字號】    89,易,943
【裁判日期】    890429
【裁判案由】    贓物
【裁判全文】
臺灣板橋地方法院刑事判決                          八十九年度易字第九四三號
    公  訴  人  臺灣板橋地方法院檢察署檢察官
    被      告  甲○○
右列被告因贓物案件，經檢察官提起公訴（八十九年度偵字五０七號)，本院判決如
左：
    主  文
甲○○收受贓物，累犯，處拘役拾日，如易科罰金，以佰元折算壹日。
    事  實
一、甲○○於民國（下同）八十六年間，曾因賭博案件，經本院判處有期徒刑六月確
    定，甫於八十六年九月二十三日以易科罰金執行完畢，復於八十八年四月十六日
    晚間，在臺北縣三重市○○路「天台戲院」對面之某電動玩具店內，明知一真實
    姓名年籍不詳綽號「阿狗」之友人，所持有車牌號碼ＦＮＥ－五九六號機車一輛
    ，係來路不明之贓車（該車係車主乙○○於八十八年二月二十六日上午八時三十
    分許，在臺縣三重市○○○路七七號前所失竊者），竟仍向「阿狗」借用該機車
    騎乘使用。嗣於翌日下午一時三十分許，甲○○騎乘該機車行經臺北縣三重市○
    ○○路一一七巷四號前之際，為警欄檢查獲，並扣得該機車（已發還車主乙○○
    ）。
二、案經臺灣高等法院檢察署發交臺灣板橋地方法院檢察署檢察官偵查起訴。
    理  由
一、被告甲○○經合法傳喚雖未於審理期日到庭，惟其先前於本院調查時，對於向「
    阿狗」借用上開機車騎乘一節，固坦承不諱，然矢口否認有收受贓物犯行，辯稱
    ：伊當時僅係向「阿狗」暫時借用上開機車，言明俟伊返回住處拿取現金後，即
    騎返該電動玩具店歸還機車，伊並不知悉該機車為贓車云云。經查：上開機車係
    車主係車主乙○○於八十八年二月二十六日上午八時三十分許，在臺縣三重市○
    ○○路七七號前失竊贓車，業據證人乙○○於本院八十八年度易字第二五００號
    案件審理時到庭結證屬實，有該案審理筆錄及贓物認領保管單影本各一份附卷可
    稽，且被告當時甫與「阿狗」相識僅約一月，亦不知悉該名男子之具體年籍、住
    居所、聯絡方法等資料，已據其供明在卷，被告既係向交往尚淺並無深厚情誼，
    甚且不知真實姓名、住居所等任何相關年籍資料及聯絡方法之成年男子借用機車
    ，衡情對於該機車來源是否合法一節當有產生合理懷疑之餘地，而「阿狗」出借
    上開機車時，並未一併出示或交付行車執照等合法來源證明文件等情，復據被告
    供述明確，被告向「阿狗」借用機車時既未取得行車執照等合法來源證明文件，
    尤難認其主觀上對於該車來源有異一事竟毫無認識與預見，況被告借用上開機車
    騎乘至其住處後，非但未依約立即返回電動玩具店歸還該車予「阿狗」，反而於
    翌日逕自騎乘使用該車機迄警方查獲為止，益徵其主觀上確有贓物犯行之認知與
    意欲，其前開辯解，純屬事後卸責之詞，委無足採。綜上所述，本件事證已臻明
    確，被告犯行洵堪認定。
二、核被告所為，係犯刑法第三百四十九條第一項之收受贓物罪。被告於八十六年間
    曾因賭博案件，經本院判處有期徒刑六月確定，甫於八十六年九月二十三日以易
    科罰金執行完畢，有臺灣高等法院檢察署刑案紀錄簡覆表一紙附卷可憑，其於五
    年內再犯本件有期徒刑以上之罪，為累犯，應依刑法第四十七條規定加重其刑。
    爰審酌被告為貪圖自身一時便利，竟任意收受贓車騎乘使用，並參酌其犯罪之手
    段、所生危害及犯罪後態度等一切情狀，量處如主文所示之刑，並諭知易科罰金
    之折算標準，以示懲戒。
三、被告經合法傳喚，無正當理由未於審理期日到庭，本院認本件係應科拘役之案件
    ，爰不待其陳述，逕行判決。
據上論斷，應依刑事訴訟法第二百九十九條第一項、第三百零六條，刑法第三百四十
九條第一項、第第四十七條、四十一條，罰金罰鍰提高標準條例第一條前段、第二條
，判決如主文。
本案經檢察官蔡宏展到庭執行職務
中      華      民      國      八十九      年    四      月   二十九   日
                                      臺灣板橋地方法院刑事第二庭
                                          法  官  王  屏  夏
右正本證明與原本無異
如不服本判決應於送達後十日內向本院提出上訴狀
                                          書記官  楊  璧  華
中      華      民      國      八十九      年    五      月    十八    日
附錄本案論罪科刑法條全文：
刑法第三百四十九條第一項：
收受贓物者，處三年以下有期徒刑、拘役或五百元以下罰金。
搬運、寄藏、故買贓物或為牙保者，處五年以下有期徒刑、拘役或科或併科一千元以
下罰金。
因贓物變得之財物，以贓物論。


司法院資訊處製作；財團法人民間司法改革基金會備份。
